臺灣嘉義地方法院刑事判決
110年度易緝字第3號
公  訴  人  臺灣嘉義地方檢察署檢察官
被      告  朱麗華
                    籍設高雄市○○區○○里○○路00巷0號（高雄○○○○○○○○）
上列被告因毀棄損壞案件，經檢察官提起公訴（109年度偵字第6
214號），本院判決如下：
    主  文
朱麗華犯毀損他人物品罪，處拘役貳拾日，如易科罰金，以新臺
幣壹仟元折算壹日。扣案小刀貳支均沒收。
    事  實
一、朱麗華於民國109年7月4日凌晨1時25分許，行經嘉義市東區
    保建街（起訴書誤載為保健街，應予更正）110號之嘉北火
    車站前之機車停車場，竟基於毀損他人物品之犯意，持小刀
    先後割破洪○○所有並停放於該處之車牌號碼000-0000號（起
    訴書誤載為000-0000號，應予更正）普通重型機車之坐墊、
    陳○○所有並停放於該處之車牌號碼000-0000號普通重型機車
    之坐墊，使該2台機車之坐墊損壞，足生損害於洪○○、陳○○
    。
二、案經洪○○、陳○○訴由嘉義市政府警察局第二分局報告臺灣嘉
    義地方檢察署檢察官偵查起訴。
    理  由
一、法院認為應科拘役、罰金或應諭知免刑或無罪之案件，被告
    經合法傳喚無正當理由不到庭者，得不待其陳述逕行判決，
    刑事訴訟法第306條定有明文。經查，被告朱麗華經合法傳
    喚，於本院110年4月21日審理程序無正當理由不到庭，而本
    院認本案係應科拘役之案件（量刑理由詳如後述），揆諸上
    開規定，爰不待其陳述，逕為一造辯論判決，合先敘明。
二、本案所引用之供述證據，檢察官及被告均未爭執各該證據之
    證據能力（見本院易緝字卷第77至78頁），本院審酌該等供
    述證據作成時情況，並無違法取證之瑕疵，與待證事實均具
    有關聯，以之作為證據應屬適當，且檢察官及被告迄至言詞
    辯論終結前亦未就證據能力部分聲明異議。又本案所引用之
    非供述證據，均與本件事實具有自然關聯性，且無證據證明
    係公務員違背法定程序所取得，是後述所引用之供述及非供
    述證據均有證據能力，先予敘明。
三、訊據被告矢口否認上開犯行，辯稱：其常常在嘉北火車站上
    下車，沒有割坐墊，只是經過而已，根本不知道什麼東西壞
    掉等語。經查：
  ㈠洪○○所有之車牌號碼000-0000號普通重型機車及陳○○所有之
    車牌號碼000-0000號普通重型機車於109年7月3日起並排停
    放在嘉北火車站前機車停車場，於109年7月4日凌晨1時25分
    許，上開2台機車之坐墊遭人割破之事實，業經證人即告訴
    人陳○○、洪○○於警詢時證述明確（見嘉市警二偵字第109000
    4578號卷【下稱警卷】第8至10、13至15頁），並有被害報
    告單、監視錄影器翻拍照片、現場照片等件在卷可稽（見警
    卷第23至26、29至31頁，本院易緝字卷第99至105頁），是
    此部分之事實，首堪認定。
  ㈡經本院當庭勘驗嘉北火車站前機車停車場於本案案發時之監
    視錄影器畫面之結果，可知於109年7月4日凌晨1時25分5秒
    開始，有一名身穿無袖上衣、棕色寬褲之婦人出現在嘉北火
    車站前機車停車場，該名婦人先站在停放之機車車前觀望，
    然後走向監視錄影器畫面左方之機車停放處，站在機車後面
    背對鏡頭慢慢後退，一邊查看，於同日凌晨1時25分29秒時
    ，該名婦人開始側身從某台機車後方沿機車車身靠近監視錄
    影器畫面左側，身體略往前傾，右手略往前伸，接著該名婦
    人背對鏡頭，站在該台機車左側車身旁，右手彎曲並有從身
    體左側滑到右側的動作（即從機車車頭至車尾之方向），並
    可見該名婦人右手肘往右打開。然後該名婦人朝監視錄影器
    畫面左側之車道走去，又再走回來，於同日凌晨1時25分48
    秒時，該名婦人正對鏡頭靠近監視錄影器畫面左側另一台機
    車，並沿機車車身往監視錄影器畫面左側靠近，此時該名婦
    人之身體大部分進入監視錄影器畫面死角，無法看到該名婦
    人手部之動作，於同日凌晨1時25分52秒開始，該名婦人轉
    身往回走（即朝監視錄影器畫面右方走），可看見該名婦人
    右手往監視錄影器畫面左側伸開，與身體略呈現80度角，並
    由監視錄影器畫面左側拉回身前，然後該名婦人沿車道往監
    視錄影器畫面左側走去，之後消失於監視錄影器畫面中等情
    無訛（見本院易緝字卷第110至111頁），並有監視錄影器翻
    拍照片等件在卷可稽（見本院易緝字卷第99至105頁），是
    於本案案發之時間、地點，確實有一名身穿無袖上衣、棕色
    寬褲之婦人靠近洪○○、陳○○停放機車之處，並在該處逗留，
    該名婦人亦有以右手在洪○○、陳○○之機車上自機車車頭至車
    尾方向滑動以及右手伸開之動作，參以洪○○、陳○○之機車停
    放之位置相近，其等之機車坐墊又均係遭人以自車頭往車尾
    方向遭劃破，此有現場照片等件在卷可稽（見警卷第29至31
    頁），核與本院勘驗監視錄影器畫面之結果顯示身穿無袖上
    衣、棕色寬褲之婦人係在短暫之時間內，逗留在2台相近之
    機車附近，並有以右手自機車車頭至車尾方向滑動以及右手
    伸開之動作等情相符，則洪○○、陳○○之機車坐墊，當係遭上
    開監視錄影器畫面中身穿無袖上衣、棕色寬褲之婦人所割破
    乙情，應堪認定。
  ㈢又員警於接獲洪○○、陳○○之報案後，於109年7月4日上午5時2
    0分，在嘉義市○區○○路000號之嘉義基督教醫院門診大樓尋
    獲被告，並在被告隨身攜帶之包包內扣得小刀2支、剪刀1支
    ，員警遂將被告帶回嘉義市政府警察局第二分局後湖派出所
    製作筆錄，又於派出所內對被告拍照等情，業經被告於警詢
    時供述明確（見警卷第3至4頁），並有嘉義市政府警察局搜
    索扣押筆錄、扣押物品目錄表、照片等件在卷可稽（見警卷
    第18至20、27至28頁），而觀諸被告於派出所內所拍攝之照
    片，被告係身穿黑色帶有白色斑點花紋之無袖上衣以及棕色
    寬褲，核與上開監視錄影器畫面中所拍攝到割破洪○○、陳○○
    之機車坐墊之婦人所穿上衣及寬褲之顏色及款式均相同，此
    有監視錄影器照片、被告之照片等件在卷可稽（見警卷第25
    至27頁，本院易緝字卷第99至105頁）。另被告遭扣得之小
    刀2支，為一般文具店可購得之彩色折疊小刀，此有照片在
    卷可稽（見警卷第28頁），又洪○○、陳○○之機車坐墊係遭利
    刃割破，露出其內之海綿，適與小刀能造成之毀損痕跡相符
    （見警卷第30至31頁），參以被告係於上開機車坐墊遭割破
    時間約4小時後之109年7月4日上午5時20分，在嘉義基督教
    醫院門診大樓遭員警尋獲，該地點與嘉北火車站前機車停車
    場相距不遠，堪認監視錄影器畫面中拍攝到割破洪○○、陳○○
    之機車坐墊之婦人，便是被告無誤。被告空言辯稱其並未割
    破機車坐墊，尚不足採。
 ㈣綜上所述，本案事證明確，被告之犯行堪以認定，應依法論科
   。
四、論罪科刑：
  ㈠核被告所為，係犯刑法第354條之毀損他人物品罪。
  ㈡被告先後2次割破機車坐墊之毀損行為，係於密切接近之時地
    實施，侵害之法益種類相同，各行為間獨立性極為薄弱，依
    一般社會健全觀念，在時間差距上難以強行分開，應視為數
    個舉動之接續實行，合為包括之一行為予以評價，屬接續犯
    。
  ㈢被告以一行為侵害洪○○、陳○○2人之個人財產法益，為想像競
    合犯，應依刑法第55條之規定，從一重處斷。公訴意旨認應
    予分論併罰，容有誤會。
  ㈣爰以行為人之責任為基礎，審酌被告無端割破洪○○、陳○○之
    機車坐墊，未能尊重他人財產權，並使洪○○、陳○○之生活產
    生不便，所為不該，兼衡被告毀損他人物品之方式、物品之
    種類、陳○○、洪○○損失之機車坐墊價值分別約為新臺幣500
    元、450元，此有被害報告單等件在卷可稽（見警卷第23至2
    4頁），是被告所為造成之損失尚屬輕微、被告於警詢時自
    承小學畢業之智識程度、無業之生活狀況（見警卷第1頁）
    、否認犯行之態度及其前科素行等一切情狀，量處如主文所
    示之刑，並諭知易科罰金之折算標準，以示懲儆。
  ㈤扣案小刀2支、剪刀1支均為被告所有，此經被告於本院準備
    程序時供述明確（見本院易緝字卷第75至76頁），又洪○○、
    陳○○之機車坐墊遭割破之形跡，與小刀能造成之毀損痕跡相
    符，業如前述，足認扣案之小刀2支當係被告所有供本案犯
    罪所用之物，爰依刑法第38條第2項前段之規定，宣告沒收
    。至扣案之剪刀1支，依現有證據尚難認與本案犯行有直接
    關連，亦難認係供本案犯罪所用、預備之物或犯罪所生之物
    ，爰不宣告沒收，附此敘明。
據上論斷，應依刑事訴訟法第299條第1項前段、第306條，刑法
第354條、第55條、第41條第1項前段、第38條第2項前段，刑法
施行法第1條之1第1項，判決如主文。
本案經檢察官張建強提起公訴，檢察官徐鈺婷到庭執行職務。
中　　華　　民　　國　　110 　年　　5 　　月　　19　　日
　　　　　　　　　刑事第六庭  法　官　官怡臻
以上正本證明與原本無異。
如不服本判決應於收受判決後20日內向本院提出上訴書狀，並應
敘述具體理由；其未敘述上訴理由者，應於上訴期間屆滿後20日
內向本院補提理由書（均須附繕本）「切勿逕送上級法院」。告
訴人或被害人如對於本判決不服者，應具備理由請求檢察官上訴
，其上訴期間之計算係以檢察官收受判決正本之日期為準。
中　　華　　民　　國　　110 　年　　5 　　月　　19　　日
                              書記官  李彥廷
附錄本案論罪科刑法條：
中華民國刑法第354 條
毀棄、損壞前二條以外之他人之物或致令不堪用，足以生損害於
公眾或他人者，處2 年以下有期徒刑、拘役或1 萬5 千元以下罰
金。